【裁判字號】    96,交聲更,149
【裁判日期】    970527
【裁判案由】    違反道路交通管理處罰條例聲明異議
【裁判全文】
臺灣桃園地方法院刑事交通事件裁定   96年度交聲更字第149號
原處分機關  交通部公路總局新竹區監理所中壢監理站
異  議  人
即受處分人  乙○○
上列受處分人因違反道路交通管理處罰條例案件，對於交通部公
路總局新竹區監理所中壢監理站96年7 月18日壢監裁字第裁53－
DB0000000 號裁決（原舉發通知單案號：桃警局交字第B0000000
號），聲明異議，經本院於96年10月12日裁定後（96年度交聲字
第421 號），異議人不服提起抗告，經臺灣高等法院裁定（96年
度交抗字第850 號）撤銷原裁定發回本院，本院裁定如下：
    主  文
異議駁回。
    理  由
一、異議人即受處分人乙○○於民國96年5 月27日晚上8 時34分
    許，駕駛車牌號碼JW－4540號自用小客車，行經桃園縣大溪
    鎮○○路、慈康路（原處分書誤載為中華路）路口，因闖紅
    燈違規，為桃園縣政府警察局大溪分局三民派出所員警舉發
    「行經燈光號誌路口闖紅燈（左轉）」，並依道路交通管理
    處罰條例第53條第1 項之規定，製發桃警局交字第DB000000
    0 號舉發違反道路交通管理事件通知單（下稱舉發通知單）
    ，並當場將舉發通知單交予異議人簽收。惟受處分人並未到
    案繳納罰鍰，原處分機關以異議人違規事實明確，已逾應到
    案日期，依道路交通管理處罰條例第53條第1 項、第63條第
    1 項第3 款之規定，於96年7 月18日以壢監裁字第裁53－DB
    0000000 號裁決書裁處罰鍰新臺幣（下同）2,700 元，並計
    違規點數3 點，前開裁決書於96年7 月18日送達於異議人親
    收，有前述舉發通知單、裁決書暨送達證書在卷足稽。
二、聲明異議意旨如附件。
三、按汽車行駛至交岔路口，其行進、轉彎應遵守燈光號誌，道
    路交通安全規則第102 條第1 項第1 款定有明文。又汽車駕
    駛人，行經有燈光號誌管制之交岔路口闖紅燈者，處1,800
    元以上5,400 元以下罰鍰，並記違規點數3 點，道路交通管
    理處罰條例第53條第1 項、第63條第1 項第3 款亦分別定有
    明文。
四、經查，異議人於上揭時、地闖越紅燈左轉之違規事實，業據
    證人即當日舉發本件違規事件之員警甲○○於本院訊問時證
    稱：桃園縣大溪鎮○○路、慈康路、中華路為3 岔路，異議
    人原行駛在康莊路往石門水庫方向，於康莊路上號誌轉換為
    紅燈後，仍左轉至慈康路，雖異議人左轉進入之慈康路上之
    號誌為綠燈，但異議人左轉前所應遵循者為康莊路上之號誌
    ，故伊於異議人左轉至慈康路後將之攔停舉發。異議人稱其
    對路況不熟，伊有告知異議人其應遵循康莊路上之號誌，而
    非慈康路上之號誌，並當場指出康莊路上之號誌為紅燈，才
    開單舉發等語明確（見本院96年8 月16日、97年3 月12日訊
    問筆錄）。證人甲○○於執行勤務中偶然發覺異議人有前開
    違規情事，其與異議人無夙怨嫌隙，實無必要甘冒偽證重責
    而捏造前開情節誣陷異議人。況證人甲○○為執行交通取締
    勤務之警員，其對此等交通案件必有相當舉發之經驗，且應
    熟知該處路口車輛行向所應遵循之號誌，當無誤認之虞，其
    迭於本院2 次訊問時均證稱異議人所應遵循者為康莊路上之
    號誌，且明確證稱異議人行經前開路口時，康莊路上之號誌
    燈為紅燈等情明確，自堪採信。又異議人一再陳稱其為警舉
    發後，曾與員警爭執其係綠燈左轉，而員警稱該燈號並非給
    伊看云云（見異議狀及本院96年8 月16日、97年3 月12日訊
    問筆錄）。然由證人即當時取締之員警甲○○前開證述可知
    ，證人甲○○並無誤認異議人所應遵循燈號之可能，苟異議
    人並無誤認所應遵循號誌之情形，渠等應會就燈號係紅燈或
    綠燈一點為爭執，甲○○不致如異議人所稱回應異議人所指
    燈號並非其所應遵循者等語，故由取締員警甲○○前開反應
    可知，異議人與員警爭執其遵循之燈誌時，所指之號誌應非
    設於康莊路上之號誌。再者，異議人係轉入慈康路後始為警
    查獲，依桃園縣政府函覆本院之號誌運作示意圖及卷附現場
    照片，異議人轉入慈康路後，最近之號誌為設於慈康路上之
    號誌，故合理推論異議人為警舉發時所指綠燈之號誌應為設
    於慈康路上之號誌。而設於慈康路之號誌與設於康莊路之號
    誌並非同步，亦即康莊路上號誌若為綠燈，則慈康路上號誌
    則為紅燈，反之亦然一情，業據證人甲○○於本院審理時證
    述明確（見本院97年3 月12日訊問筆錄），且有桃園縣政府
    97年1 月18日府交工字第0970001029號函所附號誌運作示意
    圖在卷可按，故異議人為警查獲時所指慈康路上號誌既為綠
    燈，顯見異議人由康莊路左轉時，康莊路上之號誌為紅燈。
    綜上，異議人確於前開時、地闖越紅燈一節，堪以認定。
五、原裁決機關以異議人有前揭違規事實，依道路交通管理處罰
    條例第53條第1 項、第63條第1 項第3 款，裁處罰鍰2,700
    元，並記違規點數3 點，核無違誤。本件受處分人之異議為
    無理由，自應將其異議駁回。
六、依道路交通管理處罰條例第87條第2 項、道路交通案件處理
    辦法第19條，裁定如主文。
中    華    民    國    97    年    5     月    27    日
                          交通法庭法  官  何燕蓉
以上正本證明與原本無異。
如不服本裁定，應於裁定送達後5 日內向本院提出抗告狀。
                                  書記官  魏里安
中    華    民    國    97    年    5     月    27    日


司法院資訊處製作；財團法人民間司法改革基金會備份。
